臺灣高等法院臺中分院民事判決　九十年度重訴字第九一號
　　原　　　告　乙○○
　　法定代理人　甲○○
　　被　　　告　丁○○
　　　　　　　　戊○○
　　　　　　　　丙○○
右當事人間侵權行為損害賠償事件，原告提起刑事附帶民事訴訟，經本院刑事庭裁定
移送民事庭（九十年度附民字第二九九號），本院於中華民國九十二年十二月三十日
言詞辯論終結，判決如左：
　    主    　文
原告之訴及假執行之聲請均駁回。
訴訟費用由原告負擔。
  　  事    　實
甲、原告方面：
一、聲明：求為判決：(一)被告等應連帶給付原告新台幣（下同）仟捌佰萬元及自本
    起訴狀繕本送達之翌日起至清償日止，按周年利率百分之五計算之利息。(二)原告
    願供擔保，請准予假執行。(三)訴訟費用由被告等連帶負擔。
二、陳述：
    (一)緣吉祥龍建設事業股份有限公司（下稱吉祥龍公司）於民國（下同）八十三年
      間投資興建坐落台中市南區○○○○段第二一八之一九七、二一九之三、二二
      ０之二八等地號土地，名稱為「吉祥天寶」住宅大樓之投資案，而於八十四年
      十月間，因吉祥龍公司出現財務危機，遂於八十五年七月九日，與擔任大通建
      築經理股份有限公司（下稱大通公司）總經理並負責實際執行公司業務之丁○
      ○、吉祥龍公司之債權人吳金重（地主，債權額二千五百萬元、乙○○（吉祥
      龍公司之工地之投資人，債權額三千八百萬元）、蔡連壽（債權額五千萬元）
      及林文煌（吉祥龍公司部分債權人代表）等人，就上開大樓興建投資案之後續
      興建工程等相關事宜，簽訂清理處分契約書，並約定以餘屋銷售或由完工後辦
      理房貸中先行償還台中中小企銀所申貸之融資之後，優先清償大通公司所墊付
      之一切工程款、利息及其他有關費用、清理處分服務費用、吉祥龍公司積欠大
      通公司四千萬元及林文煌一千五百萬元之債務，後依八十三年度公開銷售系爭
      投資案所剩餘屋之表價，約值三千萬元之房地拆抵蔡連壽之上開債權，值三千
      八百萬元之房地折抵乙○○之上開債權，另吳金重二千五百萬元之債權部分，
      則約定由大通公司就餘屋處分完畢後，以現金或無貸款之房屋折抵，並全權委
      託大通公司代為清理處分，惟後續興建工程資金之籌措，以總價一億三千八百
      萬元為限。而因大通公司之營業項目並未包括房屋興建乙項，無法擔任起造人
      ，故大通公司及吉祥龍公司另於八十五年十一月四日，成立金萬樹建設有限公
      司（下稱金萬樹公司），並由原任大通公司經理之戊○○擔任負責人，而將系
      爭投資案後續興建工程及餘屋銷售等事宜，共同信託予金萬樹公司處理。詎丁
      ○○與戊○○二人竟基於意圖為大通公司不法之利益，及損害吳金重、乙○○
      、蔡連壽等人之利益，違背依清理處分契約書之約定，共同虛列大通公司之墊
      款為三億三千四百六十七萬五千八百零六元，逾越上開一億三千八百萬元之上
      限，以上事實，分別有台中地方法院檢察署八十九年度偵續字第六號起訴書及
      台中地方法院刑事庭八十九年度易字第二二九一號刑事判決在卷可稽。
    (二)次查：「因故意或過失不法侵害他人之權利者，負損害賠償責任。」、「違反
      保護他人之法律，致生損害於他人者，負賠償責任。」民法第一百八十四條第
      一項、第三項分別定有明文，今本件被告丁○○及戊○○之前揭犯罪行為，實
      已構成上開民法第一百八十四條第一項、第三項之侵權行為，依民法第一百八
      十五條之規定，被告等二人自應連帶負損害賠償責任，而本件原告之債權金額
      三千八百萬元因被告等二人之犯罪行為受有損害，原告自得起訴請求。
    (三)又查：「公司負責人對於公司業務之執行，如有違反法令致他人受損害者，對
      他人應與公司負連帶賠償之責。」公司法第二十三條亦著有明文，今本件被告
      丁○○係被告大通建築經理股份有限公司之總經理，而被告戊○○則為被告大
      通建築經理股份有限公司之經理人，均是執行業務之人，今被告丁○○及戊○
      ○二人於執行業務時，違反法令致原告受有損害，已如前述，是被告大通建築
      經理股份有限公司依上開公司法第二十三條之規定，自應連帶負損害賠償責任
      ，應無可疑。
    (四)末查：「因犯罪受有損害之人，於刑事訴訟程序得附帶提起民事訴訟，對於被
      告及依法負賠償責任之人，請求回復其損害。」刑事訴訟法第四百八十七條定
      有明文，今原告乙○○因被告丁○○及戊○○等二人之犯罪行為受有三千八百
      萬元之損害，被告等依法自須負損害賠償責任，是原告於本件刑事訴訟程序提
      起附帶民事訴訟請求被告等三人回復損害，自有理由。
    (五)本件原告前於八十五年七月九日與被告大通建築經理股份有限公司簽訂清理處
      分契約書時，訴外人吉祥龍建設事業股份有限公司共交付價值約為六億六千二
      百零九萬二千元之資產予被告公司，以供被告公司處理系爭房屋後續興建事宜
      ：(1)系爭房屋已銷售部分，合計四十七戶，其中自備款部分金錢為二千三百二
      十六萬四千元整。(2)前述四十七戶已銷售房屋之貸款一億九千八百十七萬八千
      元整。(3)系爭房屋餘屋部分，合計五十八戶，以八十三年之表價計算為三億六
      千六百六十五萬元整。(4)台中中小企業銀行後續營建融資七千四百萬元整。以
      上合計總金額為六億六千二百零九萬二千元整，而前述事事，亦有原告方面所
      出具之「吉祥天寶」清理處分案分析報告乙冊足憑，自堪信為真實。
    (六)依據被告於九十一年五月二十二日所提準備書(一)狀中，所列舉被告所墊付以及
      得優先清償之費用，合計總金額為四億二千六百零七萬八千八百二十四元整。
      則原告將系爭房地交付被告公司時，資產總值為六億六千二百零九萬二千元整
      ，而被告公司代墊或公司優先清償之金額則為四億二千六百零七萬八千八百二
      十四元整，兩者相減後，被告公司尚有二億三千四百零一萬三千一百七十六元
      整之剩餘，被告辯稱虧損，實屬卸責之詞，不足採信。
    (七)稽諸本件被告丁○○及戊○○二人前於八十九年九月二十九日所提辯護暨聲請
      調查證據(二)狀內被證三：大通公司墊付明細表(二)：工程款利息以觀，被告等所
      經營之大通公司自八十五年十月二十三日起，即墊付工程款利息予碩建營造有
      限公司，迄於八十七年七月一日止，共支付高達一千六百二十一萬七千六百七
      十三元整之利息予第三人碩建公司，而上開利息之支付，均非經營公司之常情
      ，被告等顯有虛列款項以損害原告之利益。
    (八)本件知悉被告侵權行為之時間為八十九年九月二十九日即被告提出墊款明細表
      之時間，故尚未罹於時效。
乙、被告方面：
一、聲明：求為判決：(一)原告之訴及其假執行之聲請均駁回。(二)訴訟費用由原告負擔
    。(三)如受不利判決，願供擔保請准宣告免為假執行。
二、陳述：
    (一)本件雖係刑事附帶民事訴訟，但既經移送民事庭，即應依民事訴訟程序審理，
      依民事訴訟法第二百二十二條第一項「法院為判決時，應斟酌全辯論意旨及調
      查證據之結果，依自由心證判斷事實之真偽。但別有規定者，不在此限。」參
      照最高法院四十三年台上字第九五號判例：「附帶民事訴訟經移送民事庭後，
      即屬獨立民事訴訟，其移送後之訴訟程序，應適用民事訴訟法，刑事訴訟所調
      查之證據，及刑事訴訟判決所認定之事實，並非當然有拘束民事訴訟之效力。
      」、四十八年台上字第七一三號判例：「刑事訴訟法第五百零四條所謂，應以
      刑事判決所認定之事實為據者，係指附帶民事訴訟之判決而言，如附帶民事訴
      訟經移送民事庭後，即為獨立民事訴訟，其裁判不受刑事判決認定事實之拘束
      。」不受刑事判決認定事實拘束，茲原告主張被告之侵權行為之事實，被告否
      認之，是本件　鈞院仍應由原告就其主張之事實舉證，並由　鈞院本諸自行調
      查證據之結果，認定事實以為判決。
　　(二)本件係因訴外人吉祥龍公司出現財務危機，遂於八十五年七月九日，由擔任大
      通公司總經理並負責實際執行公司業務之丁○○、吉祥龍公司之債權人即原告
      與他人，就吉祥天寶住宅大樓興建投資案之後續興建工程等相關事宜，簽訂清
      理處分契約書，並於其中第六條「債務清理」約定，以餘屋銷售或由完工後辦
      理房貸中先行償還台中中小企銀所申貸之融資以後，優先清償大通公司所墊付
      之一切工程款、利息及其他有關費用、清理處分服務費用、吉祥龍公司積欠大
      通公司肆仟萬元及林文煌壹仟伍佰萬元之債務後，依八十三年度公開銷售系爭
      投資案所剩餘屋之表價，約值仟捌佰萬元之房地折抵原告債權。嗣完工後，
      大通公司乃依約出售餘屋，抵償所代墊款項及其他費用，尚有不足，故原告未
      得分文，認被告虛列墊款，有侵權行為，而刑事判決亦認大通公司虛列墊款，
      判決被告丁○○、戊○○背信罪。但查：
    (1)本件依清理處分契約之約定，係由大通公司負責完成吉祥天寶住宅大樓後續興
      建工程相關事宜，就經驗法則言，大通公司不可能不繼續出資即可完成興建。
      而事實上，如大通公司不繼續墊款，受損害者仍為大通公司與原告。大通公司
      墊付款項係陸續依工程進度為之，於八十七年十二月三十日時為億仟肆佰
      陸拾柒萬伍仟捌佰零陸元，至八十八年六月三十日已增為肆億壹仟伍佰貳拾
      萬陸仟捌佰捌拾元，此有被告於刑事庭已提出之明細表、相關支出憑證足稽
      ，大通公司此項支出自堪信為真實。
    (2)大通公司事後於八十八年一月二十六日與吉祥龍公司負責人葉瑞枝、原告等人
      開會，大通公司當場表明「本案已無殘值可交還吉祥龍，即可結案」，足證此
      墊款及計算無訛，否則何以原告、吉祥龍公司等未當場表示異議，足見大通公
      司上述墊款均無不實。
    (3)依清理處分契約書之約定，大通公司應墊付款項如下：
　　第二條第二款：後續興建工程資金。
　　第二條第六款：銀行建築融資。
　　第五條：大通公司之清理處分服務費用為壹仟伍佰萬元。
　　第六條第一項：優先清償大通公司所墊付之一切工程款、利息及其他相關費用
      、清理服務費用、吉祥龍公司積欠大通公司肆仟萬元及積欠林文煌壹仟伍佰萬
      元。又第十條第四、五、六款之墊款，均約定依第六條第一項辦理。
    第十條第四款：代書費及登記規費。
    第十條第五款：契稅。
    第十條第六款：銷售及廣告費。
    是大通公司為完成續建，其墊款並非僅以清理處分契約書第三條之壹億仟捌
      佰萬元工程款為限，此由清理處分契約書第九條第十九款「甲方、丁方應於本
      契約簽定後五日內交付開立（到期日空白）相當承作完工標的預估總工程費金
      額並加成即新台幣壹億陸仟伍佰陸拾萬元整之本票乙張予戊方所指定之律師，
      俟第十六條停止條件中，台中中小企業銀行同意撥款之條件成就之日轉交予戊
      方，作為受戊方託清理處分之相對擔保並視同債權；如自發票日起二年六月未
      完工時，該本票應即換票。」之約定，亦可證明當初締約時原告同認被告大通
      公司墊付款項必然將超過壹億仟捌佰萬元，是原告迭謂被告大通公司墊款以
      壹億仟捌佰萬元為上限，實無理由。而本件因大通公司實際墊款至八十八年
      六月三十日之計算，已超過肆億餘元，其中工程款部分計壹億肆仟柒佰壹拾壹
      萬伍仟柒佰捌拾元，縱認工程款墊款之扣還應受限於壹億仟捌佰萬元，超過
      之玖佰餘萬元不計算在內，但因餘房出售所得僅為億餘元，尚不足歸還其他
      大通公司之上開墊款及可優先受償之服務費用等，故自始不可能分配予原告。
    (4)復依清理處分契約書第二條之約定，被告大通公司因吉祥龍公司無力興建，故
      受委託執行之事項，既為自系爭工程九樓頂版起之後續興建工程至完工、結算
      清理債務為止之全部處分，應負有完工及清理相關債務之義務，而按契約書第
      八條第三款文義，被告大通公司執行清理處分縱有阻礙，仍「得視事實狀況，
      有權決定是否繼續遂行本案約定清理處分之執行」，是被告大通公司為履行上
      開義務，及兼顧各方權益，以促成系爭建案完工，本應有自行斟酌追加預定工
      程款之權。
    (5)清理處分契約書第三條固有約定，逾壹億仟捌佰萬元範圍之工程款，應由甲
      方（吉祥龍公司）、丁方（詹益宏）共同補足，惟一方面被告大通公司有權追
      加工程款以完工，一方面吉祥龍公司與詹益宏均已無財力，此不僅業據證人即
      吉祥龍公司負責人葉瑞枝到庭證述明確，且由吉祥龍公司前所出具之委託書，
      表明尚對吳金重欠債，故委託被告大通公司代為處分所餘房地後，以現金或無
      貨款之房地折抵吳金重之債權及詹益宏之財產查詢清單可明，是該第三條約定
      本無實益。實際上，如被告大通公司因上述二人未補足款項，即不繼續墊款施
      作，以致工程不能完成，受損害者仍為包括原告在內之所有締約人，故本案被
      告大通公司之繼續出資，應無可議。
    (6)又刑事判決又以上開清理處分契約書亦均係依八十三年度公開銷售之原表價而
      為計算基準，而被告卻以八十七年度之低價而為計算基準，使上開房屋經折抵
      後，尚不足以全部清償其墊款，認被告等有不法所有及損害債權人之意圖，實
      有誤會。蓋：
    按諸常理，房屋銷售，其售價如何，應以銷售當時實際市場行情為度，豈有可
      能仍以先前價格出售，否則，如日後因房屋漲價，大通公司仍以八十三年度低
      價出售，豈不令原告及吉祥龍公司受損？
    上開委託書及清理處分契約書第六條第一項，既從未約定大通公司應以八十三
      年表價出售，故大通公司以出售時之鑑定價出售，本無不法。況大通公司以八
      十七年之鑑價為準出售前，已發存證信函通知原告，原告對此不爭執，便未表
      示意見，足見此一價格合理。事實上，全國及台中市房地產價值下跌，乃周知
      事實，參照台灣台中地方法院民國八十九年就同一大樓其他房屋拍賣，換算底
      價每坪為捌萬貳仟伍佰陸拾肆元，較諸國泰不動產鑑定股份有限公司鑑定價及
      大通公司購買價之每坪捌萬陸仟元更低，足見大通公司當初出售及承買，其價
      格不僅無不合理，且因係儘早出售，更屬有利。
    上開委託書及清理處分契約書第六條所規定之債務清理有一定順位，依該條第
      一項，應先清償大通公司，尚有剩餘，始有第二、三、四項以八十三年公開銷
      售原表價折抵債權及返還剩餘資產之適用，茲大通公司尚不足以受償，何有第
      二項八十三年度表價問題？
    大通公司以上開價格出售，除售出五戶外，其他無人應買，不得已為能早日售
      出，以免行情低落，影響權益更大，乃由大通公司與金萬樹公司於八十七年十
      二月三十日就餘屋未售之五十六戶訂立房地買賣契約書，以總價金億零貳佰
      捌拾伍萬貳仟捌佰元，受讓上開房屋，並在該金額內，抵銷當時計算尚欠億
      仟肆佰陸拾柒萬伍仟捌佰零陸元之部分債權（即大通公司所代墊款項及其他
      費用等），是依上開委託書及清理處分契約第六條第一項約定，餘屋銷售尚不
      足清償大通公司，如何能處理原告之債權。
    大通公司之購買餘屋，並無法令不准，雖過戶在前，訂立買賣契約在後，但此
      係因在房屋興建完成，取得使用執照，正欲辦理保存登記為金萬樹公司所有時
      ，陸續有其他債權人出面主張對吉祥龍建設公司有債權，甚至聲請法院假扣押
      查封「吉祥天寶」工地之房屋及土地。例如：１黃福全主張債權貳佰萬元，聲
      請臺灣臺中地方法院八十六年執字第一七八六九號查封土地房屋。２高秋琴主
      張債權貳佰萬元，並聲請臺灣臺中地方法院八十七年執字第三四一三號查封土
      地房屋。３林琦瑜主張債權捌拾玖萬元（另對地主即原告蔡連壽亦主張債權捌
      拾玖萬元）。４張文玲主張債權玖拾玖萬元（另對地主即原告蔡連壽亦主張債
      權玖拾玖萬元）。５林振隆主張債權壹仟柒佰壹拾萬元，並聲請臺灣臺中地方
      法院八十六年執字第一九一四六號查封土地房屋。６泓達有限公司主張債權壹
      仟陸佰萬元，聲請臺灣臺中地方法院八十六年執字第一四○七九號查封土地房
      屋，上開債權均非在清理處分契約書第八條所載之確認吉祥龍公司債務範圍內
      ，為保障委託書及清理處分契約各當事人權利，避免被他人執行計，先予過戶
      乃不得已之權宜措施，況依大通公司與吉祥龍公司、金萬樹公司間所立信託契
      約，上述房屋亦本應移回大通公司。嗣大通公司以餘屋抵償時，產權既已登記
      完峻，實毋庸再重覆移轉程序。綜上所述，大通公司墊款並無不實，而抵償墊
      款債務亦屬合法，原告債權依約自始既不可能受償，應未受有損害，其請求賠
      償並無理由。
　　(三)退一步言，縱認浩有侵權行為，依民法第一百九十七條第一項規定，其請求權
      消滅時效期間為二年。本件原告早於八十八年四月十六日即提起刑事告訴，則
      其於九十年七月二十六日始提本件附帶民事起訴，已逾二年時效期間，該案告
      訴人吳金重另提之附帶民事訴訟，業經　鈞院九十年度重訴字第九十二號民事
      判決駁回，理由即在於時效完成，是本件時效已完成。
     理      由
一、本件被告大通公司已因解散而進入清算程序，其法定代理人已由簡盛義變更為甲
    ○○，並經臺灣臺北地方法院准予備查，此據被告大通公司檢附該公司九十一年
    度股東常會會議紀錄及臺灣臺北地方法院准予備查函，具狀聲明承受訴訟在案（
    見本院卷第九十至九七頁），核無不合，先予敘明。
二、原告主張：原告對訴外人吉祥龍公司各有仟捌佰萬元之債權，被告大通公司對
    吉祥龍公司亦有肆仟萬元之債權；而吉祥龍公司於八十三年間投資興建坐落臺中
    市南區○○○○段第二一八之一九七、二一九之三、二二○之二八等地號土地上
    建築投資案『吉祥天寶』發生財務危機無法續建，為此於八十五年七月間，原告
    與被告大通公司等簽訂『清理處分契約書』；被告丁○○為被告大通公司之總經
    理，並負責實際執行業務，被告戊○○為大通公司之經理。遂由被告丁○○、戊
    ○○二人受任負責執行上開清理處分契約書。然被告丁○○、戊○○二人竟違背
    上開清理處分契約書之約定，共同虛列大通公司之墊款為四億一仟五佰二十三萬
    六仟八佰八十三元，且對吉祥龍公司興建『吉祥天寶』之工程款約定祇能支付壹
    億參仟捌佰萬元，若有逾越上開款項，亦祇能向吉祥龍公司及訴外人詹益宏請求
    補足，然被告等竟逾支出玖佰壹拾萬伍仟柒佰捌拾元。被告丁○○、戊○○又擅
    將吉祥龍公司所蓋之房屋五十六戶，於八十七年六月二十日（未簽訂買賣契約書
    ，以買賣為原因）擅自過戶至被告大通公司名下，致原告受有依清理處分契約書
    應受分配而無法受清償之損害；實已嚴重違背上開契約。被告丁○○及戊○○二
    人因背信等案件業經本院九十年度上易字第一二九三號刑事判決有罪在案，是以
    被告等因受託為他人處理事務，竟意圖為自己或第三人之不法利益，而為違背其
    任務之行為，致生損害於原告之財產或其他利益。被告等所涉為共同侵權行為，
    依法應連帶負損害賠償責任，原告自得依刑事訴訟法第四百八十七條第一項之規
    定，提起附帶民事賠償等語。
三、被告等則以：被告大通公司雖曾於八十五年七月九日與訴外人吉祥龍公司、蔡連
    壽、詹益宏、林文煌及原告乙○○共同簽訂清理處分契約書，惟細閱該契約書意
    旨，應係吉祥龍公司無力興建「吉祥天寶」店住大樓，委託大通公司自九樓頂板
    起接管，並統籌後續興建工程至完工結算清理債務為止，是大通公司係受吉祥龍
    公司委託辦理續建工程，並非受原告委託，從而大通公司與原告並無成立委任關
    係，充其量僅係大通公司受吉祥龍公司委託繼續興建「吉祥天寶」店住大樓同時
    ，同意承擔吉祥龍公司對原告之債務而已；是大通公司與原告所成立者應係債務
    承擔契約，而非委任契約。則被告丁○○、戊○○二人既非受原告委任而處理事
    務之人，即無成立背信之餘地，從而刑事判決誤認原告與大通公司成立委任關係
　　，進而認被告丁○○、戊○○成立背信，顯有誤解；而刑事判決錯誤之認定即無
　　拘束民事訴訟之效力。本件被告丁○○、戊○○既無背信犯行，自不構成侵權行
　　為；縱認渠等所為成立侵權行為，則因大通公司早已於八十七年十月廿三日以存
　　證信函通知原告每戶銷售金額，並表明若認價格太低，請於十五日內自行或尋覓
    他人向大通公司依同一條件購買，逾期即認無意見，原告於前開期限內並未表示
    意見且分別於八十八年四月十五日、八十八年七月一日提出告訴，顯見渠等至遲
    於前開期日即已知悉損害，惟查渠等遲至九十年七月二十三日始提出刑事附帶民
    事起訴請求賠償，依前開說明，渠等請求顯逾二年之時效，請求權時效業已完成
    ，原告仍據以請求，顯無理由等語抗辯。
四、按因故意或過失不法侵害他人之權利者，負損害賠償責任；故意以背於善良風俗
    之方法，加損害於他人者亦同；又違反保護他人之法律，致損害於他人者，負損
    害賠償責任；又因侵權行為所生之損害賠償請求權，自請求權知有損害及賠償義
    務人起，二年間不行使而消滅；民法第一百八十四條第一項、第一百九十七條第
    一項前段分別定有明文。次按關於侵權行為損害賠償請求權之消滅時效，應以請
    求權人實際知悉損害及賠償義務人時起算，非以知悉賠償義務人因侵權行為所構
    成之犯罪行為經檢察官起訴，或法院判決有罪為準（最高法院七十二年台上字第
    七三八號判例參照）。是請求權人若實際知悉損害及賠償義務人時，即起算時效
    ，並不以賠償義務人坦承該侵權行為之事實為必要，至該賠償義務人於刑事訴訟
    中所為之否認或抗辯，或法院依職權所調查之證據，亦僅供法院為判刑論罪之參
    酌資料而已，不影響請求權人原已知悉之事實。經查：原告根據其上開所主張之
    事實，認為被告丁○○、戊○○涉有背信等犯行，乃分別於八十八年四月十六日
    、八十八年六月十七日具狀，向臺灣臺中地方法院檢察署提出告訴及補提告訴理
    由，此有原告所提起之告訴狀影本等附卷可按，亦據本院調取上開刑事卷審閱無
    訛；則原告至遲於提出上開告訴時，即已知悉被告等之侵權行為致其受有損害。
    揆諸上開判例意旨，原告關於本件侵權行為損害賠償請求權之消滅時效，應至該
    時起算；乃原告遲至九十年七月二十六日，始行提起本件附帶民事訴訟，距離其
    知悉被告等之侵權行為致其受有損害，已逾越侵權行為損害賠償二年之請求權時
    效期間。是被告等以原告之損害賠償請求權已逾二年之時效期間為抗辯，應堪採
    信，原告本於侵權行為損害賠償請求權請求被告等應連帶給付原告仟捌佰萬元
    ，並均自起訴狀繕本送達翌日起迄清償日止，依年息百分之五計算利息，即屬無
    據，應予駁回，其假執行之聲請，亦失所據，應併予駁回。
五、本件事證已臻明確，兩造其餘攻擊及防禦方法與舉證，經本院審酌後，認於判決
    結果不生影響，無予逐一論述之必要。
據上論結：本件原告之訴為無理由，依民事訴訟法第七十八條，判決如主文。
中　　　華　　　民　　　國　　九十三　　年　　　一　　　月　　 十三　　 日
~B1民事第二庭審判長法　官　童有德
~B2　　　　　　　　法　官　翁芳靜
~B3　　　　　　　　法　官　黃永泉
右為正本係照原本作成。
如對本判決上訴，須於收受判決送達後二十日內向本院提出上訴書狀，其未表明上訴
理由者，應於提出上訴後二十日內向本院提出上訴理由書(須按他造人數附具繕本)。
上訴時應提出委任律師或具有律師資格之人之委任狀；委任有律師資格者，另應附具
律師及格證書及釋明委任人與受任人有民事訴訟法第四百六十六條之一第一項但書或
第二項（詳附註）所定關係之釋明文書影本。
~B 　 　　　　　　書記官　林玉惠
中　　　華　　　民　　　國　　九十三　　年　　　一　　　月　　 十五　　 日
附註：
民事訴訟法第四百六十六條之一（第一項、第二項）
對於第二審判決上訴，上訴人應委任律師為訴訟代理人。但上訴人或其法定代理人具
有律師資格者，不在此限。
上訴人之配偶、三親等內之血親、二親等內之姻親，或上訴人為法人、中央或地方機
關時，其所屬專任人員具有律師資格並經法院認為適當者，亦得為第三審訴訟代理人
。
                                                                        Ｈ
